最　高　行　政　法　院　判　決　　　　　　　　　九十一年度判字第一七三二號
　　原　　　告　甲○○
　　被　　　告　臺北市稅捐稽徵處
　　代　表　人　謝松芳
右當事人間因營業稅事件，原告不服財政部中華民國八十八年十二月二日台財訴第0
00000000號再訴願決定，提起行政訴訟。本院判決如左：
　　主  文
本件發交臺北高等行政法院。
　　事  實
緣原告未依規定申請營業登記，擅自於民國八十三年八月二十三日至同年九月五日在
臺北市○○○路○段二五九號三樓以「甜蜜人生ＫＴＶ」名義經營酒廊，僱用女服務
生陪侍，經臺北市政府影響治安行業統一聯合稽查組查獲，移由被告以原告未依規定
申請營業登記，擅自營業，銷售額計新臺幣（下同）五六○、○○○元，補徵營業稅
一四○、○○○元，並按所漏稅額處五倍罰鍰計七○○、○○○元及按未依法給與他
人憑證金額處百分之五罰鍰二八、○○○元。另未依規定申請營業登記，處罰鍰三、
○○○元。原告不服，循序訴經財政部八十六年十二月二十二日台財訴第00000
0000號再訴願決定：「訴願決定及原處分均撤銷，由原處分機關另為處分。」被
告重為復查決結果：「原處分關於按未依規定給與他人憑證處百分之五及未依規定申
請營業登記處罰鍰新臺幣三、○○○元部分均撤銷，漏稅罰部分改按所漏稅額處三倍
罰鍰，其餘維持原核定。」原告就維持原核定部分，提起訴願被駁，復提起再訴願，
亦經以再訴願逾期不受理，遂提起行政訴訟。茲摘敘兩造訴辯意旨於次：
原告起訴意旨略謂：再訴願決定以原告收受訴願決定之日期為八十七年九月四日，有
經原告之姐蓋章簽收之訴願文書郵務送達證書附卷可稽。原告於八十八年六月二十四
日始提起再訴願，已逾法定期間，而以程序不合，決定不予受理。惟查原告並無姐姐
，且原告於八十七年七月二十七日出境，至八十七年十一月四日入境，有護照簽證可
考，自無可能在八十七年九月四日收受文件。本件訴願決定書，係原告於收受財政部
臺北市國稅局八十八年三月二日財北國稅法字第八八○一一四一三號復查決定書（內
載系爭營業額，業經臺北市政府八十七年九月二日府訴字第八七○五一一九五○一號
訴願決定書駁回訴願），知悉本件業經訴願決定，乃於八十八年五月十三日具文向臺
北市政府申請補發，足證原告未曾收到訴願決定書。嗣收到補發之訴願決定書後，即
提起再訴願，完全合法。再訴願決定顯違法不當，訴願決定及原處分亦均與法不合，
請併予撤銷等語。
被告答辯意旨略謂：查原告前開違章事實，有聯合稽查組取締記錄表影本附卷可稽，
違章事證明確，洵堪認定。被告重為復查決定時，業依修正營業稅法第五十一條及增
訂營業稅法第五十三條之一規定，撤銷本件行為罰及關於原告未依規定申請營業登記
部分之罰鍰，並就所處漏稅罰部分改按所漏稅額處三倍罰鍰，揆諸營業稅法第十二條
第二款、第二十八條前段、第三十五條第一項、第四十三條第一項第三款、第五十一
條第一款、第五十三條之一及同法施行細則第五十二條第二項第一款規定，並無違誤
。至原告主張其無姐姐乙節，經查訴願文書郵務送達證書於八十七年九月四日經張浣
柔蓋章簽收，惟依卷附戶籍資料查詢單所載原告全戶戶籍資料並無「張浣柔」資料。
請駁回原告之訴等語。
　　理  由
按新法施行後，於施行前已繫屬而尚未終結之行政訴訟事件，由最高行政法院依新法
裁判之。如認起訴無理由者，應予駁回；有理由者，應為原告勝訴之判決或發交該管
轄高等行政法院依新法審判之，行政訴訟法施行法第二條定有明文。本件再訴願決定
以原告收受訴願決定之日期為八十七年九月四日，有經原告之姐蓋章簽收之訴願文書
郵務送達證書附卷可稽。原告於八十八年六月二十四日始提起再訴願，顯已逾提起再
訴願之法定期間，而不予受理。惟查依原處分卷附訴願文書郵務送達證書，上蓋有「
張阮（或院，印章部分不清晰，被告答辯誤為浣）柔」並註明「姐代」字樣。原告稱
其無姐姐，未曾收到訴願決定書等語，經核原處分卷附被告所調取送達住所「臺北市
南港區○○○路○段一八二巷五十八弄六之五號」，雖有原告設籍資料（原告嗣後已
遷址至成福路一七○號四樓之五），但查無「張阮柔」或「張浣柔」等設籍資料，本
院經由內政部戶役政連結作業系統亦查無「張阮柔」或「張院柔」之設籍資料。是蓋
章簽收者是否原告之同居人，系爭訴願決定書是否合法送達原告，即非無疑問。再訴
願決定率以上開送達證書所蓋印章，認已合法送達原告，計算其再訴願期間，而以再
訴願逾期，不予受理，尚有可議。原告執此爭執，為有理由，因再訴願決定未就本案
實體理由審酌，合依首開規定，發交該管轄高雄高等行政法院依新法審理，以昭折服
。
據上論結，本件原告之訴為有理由，爰依行政訴訟法施行法第二條、行政訴訟法第九
十八條第三項前段，判決如主文。
中　　華　　民　　國　　九十一　　　年　　　九　　　　月　　 二十 　　　日
                    最 高 行 政 法 院  第 一 庭
                                審 判 長 法  官　　　黃　綠　星
                                         法  官      高  啟  燦
                                         法  官　　　蔡　進　田
                                         法  官　　　黃　璽　君
                                         法  官　　　廖　宏　明
右  正  本  證  明  與  原  本  無  異
　　　　　　　　　　　　　　　　　　　　 法院書記官　邱  彰  德
中　　華　　民　　國　　九十一　　　年　　　九　　　　月　　　二十　　　日
